臺灣臺北地方法院民事判決　　　　　　　94年度訴字第2055號
　　原　　　告　合作金庫銀行股份有限公司
　　法定代理人　戊○○
　　訴訟代理人　甲○○
　　　　　　　　乙○○
　　被　　　告　丙○○
　　訴訟代理人　丁○○
上列當事人間請求清償借款事件，本院於民國九十四年六月二十三日言
詞辯論終結，判決如下：
    主      文
被告應給付原告新臺幣貳佰零柒萬伍仟伍佰伍拾元，及自民國九十年十
月七日起至清償日止，按週年利率百分之八．九四四計算之利息，並自
民國九十年十月七日起至清償日止，按上開利率百分之二十計付違約金
。
訴訟費用由被告負擔。
    事      實
甲、原告方面：
一、聲明：如主文所示。
二、陳述：第三人丁○○於民國八十五年十二月二十六日邀同被告丙○
    ○為連帶保證人，向原告借款新臺幣（下同）二百二十四萬元，借
    款期限自八十五年十二月二十六日起至一○五年十二月二十六日止
    ，約定本金及利息應自八十六年一月二十六日起（第一次攤還日）
    以每一個月為一期，共分二百四十期平均攤還，每期平均攤還金額
    依年金法計算，利息依原告基本放款利率百分之七．三加碼週年利
    率百分之一．四五計算之利息，並同意隨原告基本放款利率變動而
    調整，現按週年利率百分之八．九四四計算之利息，並約定被告未
    按期攤繳本息時，自逾期之日起六個月以內者，按上開利率百分之
    十，逾期超過六個月以上者，按上開利率百分之二十計付違約金，
    且約定被告若有任何一宗債務不依約清償本金或利息時，即喪失期
    限利益，借款視為全部到期，此有被告所簽訂之借據及其他約定事
    項為憑。詎第三人丁○○自八十九年六月二十六日起，即未依約繳
    付本息，僅繳息至九十年十月六日，履經催討，尚有本金二百零七
    萬五千五百五十元迄未清償，依兩造其他約定事項第五條第一項之
    約定，第三人丁○○已喪失期限利益，借款視為全部到期，而被告
    既為第三人丁○○之連帶保證人，依法即應負連帶清償責任，是被
    告應清償尚未清償之本金百零七萬五千五百五十元，及自九十年十
    月七日起至清償日止，按週年利率百分之八．九四四計算之利息，
    並自九十年十月七日起至清償日止，按上開利率百分之二十計付違
    約金。
三、證據：提出借據影本一件、其他約定事項影本一件、基本放款利率
    變動表影本一件、分期攤還申請書影本一件等件為證。
乙、被告方面：
一、聲明：原告之訴駁回。
二、陳述：被告稱其確為第三人丁○○之連帶保證人，惟其身體精神狀
    況欠佳，已於宜蘭榮民醫院療養近三年，而第三人丁○○則於八十
    九年間治療乳癌，迄今仍於追蹤治療中，至第三人丁○○之夫則因
    經商失敗，僅能以計程車為業，然其身體狀況亦不佳，且仍於復健
    治療中。又第三人丁○○因無資力上開清償借款，遂與原告銀行放
    款部之陳副理商談後，即於每月繳交九千元之延展金，詎被告竟於
    九十四年三月間收受原告向臺灣基隆地方法院所聲請核發之九十四
    年度促字第一九五二號支付命令，命被告應給付原告二百零七萬五
    千五百五十元及其利息、違約金，惟原告按週年利率百分之八．九
    四四所請求之利息，相較於其他銀行似有過高之虞。
三、證據：提出全民健康保險重大傷病證明申請書影本一件、書函影本
    一件等件為證。
甲、程序方面：
    理      由
    按當事人得以合意定第一審管轄法院，但以關於由一定法律關係而
    生之訴訟為限，前項合意，應以文書證之，民事訴訟法第二十四條
    定有明文。本件兩造所簽訂之其他約定事項第十二條約定，合意由
    臺灣臺北地方為第一審管轄法院，本院自有之管轄權，合先敘明。
乙、實體方面：
  (一)本件被告稱其確為第三人丁○○之連帶保證人，惟其身體精神狀況
    欠佳，已於宜蘭榮民醫院療養近三年，而第三人丁○○則於八十九
    年間治療乳癌，迄今仍於追蹤治療中，且第三人丁○○因無資力上
    開清償借款，遂與原告放款部之陳副理商談後，於每月繳交九千元
    之延展金，詎被告竟於九十四年三月間收受原告向臺灣基隆地方法
    院所聲請核發之九十四年度促字第一九五二號支付命令，命被告應
    給付原告二百零七萬五千五百五十元及其利息、違約金，並以原告
    按週年利率百分之八．九四四所請求之利息，相較於其他銀行，似
    有過高之虞云云置辯。然按應付利息之債務，其利率未經約定，亦
    無法律可據者，週年利率為百分之五，民法第二百零三條定有明文
    。本件第三人丁○○及被告所簽立之借據，既已約定利息依原告之
    基本放款利率百分之七．三加碼週年利率百分之一．四五計算之利
    息，並約定同意隨原告基本放款利率變動而調整，而原告以第三人
    丁○○僅繳息至九十年十月六日為基準日，依其於九十年十月之基
    本放款利率百分之七．四九四，加碼週年利率百分之一．四五後，
    原告按週年利率百分之八．九四四計算所請求之利息，依民法第二
    百零三條規定，即屬有據。
  (二)復按連帶債務之債權人，得對於債務人中之一人或數人或其全體，
    同時或先後請求全部或一部之給付，民法第二百九十條亦有明文。
    第三人丁○○既自八十九年六月二十六日起，即未依約繳付本息，
    且僅繳息至九十年十月六日，履經催討，尚有本金二百零七萬五千
    五百五十元迄未清償，依兩造其他約定事項第五條第一項之約定，
    第三人丁○○已喪失期限利益，借款視為全部到期，而被告既為第
    三人丁○○之連帶保證人，依法即應負連帶清償責任，是原告向被
    告請求給付上開借款，亦屬有據。至被告所稱第三人丁○○已於每
    月繳交九千元延展金云云，然由原告所提出之分期攤還申請書可知
    ，第三人丁○○就該本金二百零七萬五千五百五十元及其利息部分
    ，自九十一年二月二十六日起為期二年，應於每月繳交九千元，惟
    第三人丁○○亦未均按期於上開期間繳交，被告所稱自不足採。又
    原告主張之事實，已據其所提出之借據影本、其他約定事項影本、
    基本放款利率變動表影本、分期攤還申請書影本等件為證，核屬相
    符，自堪信原告之主張為真實。從而，原告依法請求被告清償本金
    二百零七萬五千五百五十元，及如主文第一項所示之利息、違約金
    為有理由，應予准許。
結論：本件原告之訴為有理由，依民事訴訟法第三百八十五條第一項前
段、第七十八條，判決如主文。
中　　　華　　　民　　　國　　94　　年　   6　　月      30  　日
                              民事第二庭法  官　汪漢卿
以上正本係照原本作成
如對本判決上訴，須於判決送達後20日內向本院提出上訴狀
中　　　華　　　民　　　國　　94　　年　   6　　月      30  　日
                            　　　　　　書記官　許婉如
